臺灣臺北地方法院民事裁定
111年度抗字第219號
抗  告  人  展雲事業股份有限公司

法定代理人  鍾克信  

相  對  人  李張美麗
上列當事人間聲請本票裁定事件，抗告人對於民國111年2月16日
本院111年度司票字第1290號民事裁定提起抗告，本院裁定如下
：
    主  文
一、抗告駁回。
二、抗告程序費用新臺幣1,000元由抗告人負擔。
    理  由
一、本件相對人以其執有抗告人於民國110年8月17日簽發，受款
    人為相對人，面額新臺幣（下同）183,240元，未載付款地
    ，未約定利息，到期日為110年11月10日，記載免除作成拒
    絕證書之本票1紙（下稱系爭本票），詎屆期提示均未獲付
    款，向本院聲請本票裁定。原裁定准許相對人就系爭本票所
    載票款本金183,240元，及自111年11月11日起至清償日止，
    按法定之週年利率6％計算之利息為強制執行。抗告人提起抗
    告，理由略以：抗告人未簽發系爭本票，且相對人未提示系
    爭本票請求付款，自不得行使追索權等語。
二、按執票人向本票發票人行使追索權時，得聲請法院裁定後強
    制執行，票據法第123條定有明文。而本票之發票人得為免
    除作成拒絕證書之記載，發票人為此記載時，執票人得不請
    求作成拒絕證書而行使追索權；執票人雖仍應於所定期限內
    為承兌或付款之提示，惟對於執票人主張未為提示者，應負
    舉證之責，此觀票據法第124條、第94條第1項、第2項前段
    、第95條規定自明。是本票既載明免除作成拒絕證書，則執
    票人聲請裁定准予強制執行時，自毋庸提出已為付款提示之
    證據。又執票人雖因本票發票人死亡、逃避或其他原因，無
    從為付款提示，依票據法第124條、第85條第2項第2款規定
    ，仍得行使追索權，此有最高法院85年度台抗字第630號民
    事裁定意旨可據。查相對人主張其執有抗告人簽發之系爭本
    票，經提示未獲付款等情，業據提出系爭本票為證，而系爭
    本票核與票據法第120條、第123條本票應記載事項及准許本
    票強制執行之規定相符。抗告人雖主張相對人未為付款之提
    示，惟未舉證以實其說，縱或屬實，抗告人之法定代理人已
    於110年10月19日因違反銀行法案件遭臺灣臺北地方檢察署
    發布通緝，有臺灣高等法院通緝紀錄表在卷可查，可見抗告
    人法定代理人已經逃避，相對人無從向抗告人提示系爭本票
    請求付款，自不能再強人所難，應認相對人得行使追索權。
三、又法院依上開規定許可對發票人之強制執行，及其抗告之審
    查，均僅依非訟事件程序，就本票形式上之要件是否具備予
    以審查即可，本票發票人縱對於簽章之真正有所爭執，法院
    仍應為准許強制執行之裁定，發票人應提起確認之訴，以資
    解決，此有最高法院50年度第3次民、刑庭總會會議決議 ㈢
    、 52年度台抗字第163號民事裁定意旨可據。抗告人另否認
    系爭本票為其所簽發，惟此類實體事項之爭執具有訟爭性、
    對立性，尚非本院依非訟事件程序所得審究，抗告人應另循
    訴訟程序解決。
四、綜上所述，相對人聲請強制執行系爭本票票款本息，於法有
    據，應予准許。原審裁定准許，並無違誤。抗告意旨指摘原
    裁定不當，求予廢棄，為無理由，應予駁回。
五、又抗告人之法定代理人因另案被通緝，無法確認其所在，亦
    無從判斷其有無變更住所之意思，應認抗告人應受送達處所
    不明，為免程序遲延，爰依職權命將本裁定為公示送達。
六、據上論結，本件抗告為無理由，依非訟事件法第21條第2項
    、第24條第1項、第46條，民事訴訟法第495條之1第1項、第
    449條第1項、第95條、第78條，裁定如主文。
中　　華　　民　　國　　111 　年　　4 　　月　　18　　日
                  民事第三庭  審判長法  官　方祥鴻
　　　　　　　　　    　　　　　　　法  官  黃鈺純
　　　　　　　　　                  法  官  王沛元
以上正本係照原本作成。
本裁定不得再抗告。
中　　華　　民　　國　　111 　年　　4 　　月　　18　　日
                                    書記官  顏莉妹